【裁判字號】    98,審訴,987
【裁判日期】    990414
【裁判案由】    偽造文書等
【裁判全文】
臺灣新竹地方法院刑事判決             98年度審訴字第270號
公  訴  人  臺灣新竹地方法院檢察署檢察官
被      告  劉峻源
            甲○○
上列被告等因偽造文書等案件，經檢察官提起公訴（97年度偵字
第5983號）及追加起訴（98年度蒞追字第9 號）後，被告等於本
院準備程序中，就被訴事實為有罪之陳述，經告知被告等簡式審
判程序之旨，並聽取檢察官、被告等之意見後，經本院合議庭裁
定由受命法官進行簡式審判程序，本院判決如下：
    主  文
劉峻源犯侵占離本人持有物罪，處罰金新臺幣壹萬貳仟元，如易
服勞役，以新臺幣壹仟元折算壹日。又共同犯如附表編號一至十
所示之行使偽造私文書罪，共十罪，均累犯，各處如附表編號一
至十所示之刑，應執行有期徒刑貳年陸月；如易科罰金，以新臺
幣壹仟元折算壹日。
甲○○共同犯如附表編號一至十所示之行使偽造私文書罪，共十
罪，均累犯，各處如附表編號一至十所示之刑，應執行有期徒刑
貳年陸月；如易科罰金，以新臺幣壹仟元折算壹日。
在附表編號一至十所示信用卡簽帳單上偽簽之「楊玉鳳」署名計
拾枚，均沒收之。
    犯罪事實
一、劉峻源前於民國88年間，因竊盜、妨礙公務等案件，經臺灣
    高等法院於89年11月16日以89年度上易字第3547號判決分別
    判處有期徒刑1 年6 月、4 月，定應執行刑有期徒刑1 年8
    月確定；又於89年間，因贓物、偽造文書等案件，經本院於
    90年7 月5 日以90年度易字第60號判決分別判處有期徒刑7
    月、2 月確定；再於89年間，因竊盜案件，經臺灣高等法院
    花蓮分院於92年3 月5 日以92年度上易字第11號判決判處有
    期徒刑10月確定；上揭3 罪再經臺灣高等法院花蓮分院於92
    年5 月7 日以92年度聲字第37號裁定定應執行刑有期徒刑1
    年6 月確定；經與前揭應執行刑有期徒刑1 年8 月部分接續
    執行，甫於95年7 月9 日縮刑期滿執行完畢。另甲○○則於
    83年間，均因違反麻醉藥品管理條例案件，各經本院於84年
    7 月25日以84年度訴字第370 號判決判處有期徒刑5 年4 月
    確定、臺灣高等法院於84年9 月22日以84年度上易字第1164
    號判決判處有期徒刑9 月確定；又於84年間，因詐欺案件，
    經臺灣臺北地方法院於84年9 月11日以84年度自字第598 號
    判決判處有期徒刑4 月確定；又於84年間，因竊盜案件，經
    本院於85年3 月20日以84年度易字第1950號判決判處有期徒
    刑1 年確定；上揭4 罪嗣經本院於85年6 月19日以85年度聲
    字第555 號裁定定應執行刑有期徒刑7 年3 月確定。再於85
    年間，因違反肅清煙毒條例案件，經本院於85年8 月30日以
    85年度訴字第354 號判決分別判處有期徒刑10月、3 年2 月
    ，併定應執行刑有期徒刑3 年10月確定；經與前揭應執行刑
    有期徒刑7 年3 月部分接續執行，於90年5 月31日縮刑假釋
    出監，所餘刑期交付保護管束，並於95年9 月6 日縮刑期滿
    ，保護管束未經撤銷以已執行完畢論。
二、詎渠等均不知悔改，劉峻源於97年7 月上旬某日某時許，在
    新竹縣湖口鄉德和橋橋頭拾獲楊玉鳳所有之土黃色LV牌皮包
    1 只，見該皮包內有楊玉鳳所有之中國信託商業銀行（下稱
    中國信託銀行）卡號0000000000000000號信用卡、臺北富邦
    商業銀行（下稱臺北富邦銀行）卡號0000000000000000號及
    0000000000000000號信用卡、日盛國際商業銀行（下稱日盛
    銀行）卡號0000000000000000號信用卡、玉山商業銀行（下
    稱玉山銀行）卡號0000000000000000號及0000000000000000
    號信用卡與永豐商業銀行（下稱永豐銀行）卡號0000000000
    000000號信用卡，明知上開信用卡為楊玉鳳所遺失，竟基於
    意圖為自己不法之所有，將上開拾獲之信用卡予以侵占入己
    。嗣劉峻源於97年7月11日凌晨3時許前往甲○○、乙○○（
    業經本院於99年4 月1 日以99年新院燉刑正緝字第50號通緝
    書發佈通緝中）位於桃園縣楊梅鎮○○○路800 巷183 弄43
    號2 樓之住處，與甲○○、乙○○謀議後，3 人竟共同基於
    意圖為自己不法所有及行使偽造私文書之犯意聯絡，由劉峻
    源駕駛吳碧珍所有車牌號碼LW- 9637號自用小客車搭載甲○
    ○、乙○○，於附表編號一至十所示之時間、地點，持如附
    表編號一至十所示之信用卡消費，並由乙○○在店員所交付
    之附表編號一至十所示之信用卡簽帳單上偽簽「楊玉鳳」之
    署名後，將簽帳單返還店員而行使之，致使店員及各該發卡
    銀行誤以為其係楊玉鳳本人持卡消費，而提供如附表編號一
    至十所示金額之商品予劉峻源、甲○○及乙○○，足生損害
    楊玉鳳、如附表編號一至十所示之特約商店及各該信用卡發
    卡銀行。嗣因楊玉鳳接獲臺北富邦銀行通知其信用卡可能遭
    盜刷，始報警查獲上情。
三、案經新竹縣政府警察局竹北分局報告臺灣新竹地方法院檢察
    署檢察官偵查起訴及追加起訴。
    理    由
一、程序部分：
    按除被告所犯為死刑、無期徒刑、最輕本刑為3 年以上有期
    徒刑之罪或高等法院管轄第一審案件者外，於前條第1 項程
    序進行中，被告先就被訴事實為有罪之陳述時，審判長得告
    知被告簡式審判程序之旨，並聽取當事人、代理人、辯護人
    及輔佐人之意見後，裁定進行簡式審判程序，刑事訴訟法第
    273條之1第1 項定有明文。本案被告劉峻源、甲○○所犯係
    死刑、無期徒刑、最輕本刑為3 年以上有期徒刑以外之罪，
    其於準備程序中就被訴事實為有罪之陳述，經告知簡式審判
    程序之旨，並聽取公訴人及被告劉峻源、甲○○之意見後，
    本院認為適宜進行簡式審判程序，合先敘明。
二、認定被告劉峻源、甲○○犯行所憑之各項證據：
（一）被告劉峻源於警詢、偵查中及本院準備程序、簡式審判程
      序時之供述。其稱：伊在新竹縣湖口鄉○○○○○路燈下
      橋頭撿到被害人楊玉鳳所有之土黃色LV小包包，裡面只有
      信用卡20、30張，因當時伊的車子在修理，就向友人賴圳
      綱借用車牌號碼LW-9637號自用小客車，然後於97年7月11
      日凌晨3 時許，駕駛該車輛去桃園縣楊梅鎮靠新竹縣湖口
      鄉附近找被告甲○○及共犯乙○○，並搭載被告甲○○及
      共犯乙○○，3 人一路往新竹縣竹北市方向開下去，沿途
      由被告甲○○及共犯乙○○下車至附表編號一至十所示之
      商店刷卡，至於刷卡所得之金飾經變賣後得款新臺幣（下
      同）3萬多元等語（見97年度偵字第5983號偵查卷第8至11
      、104、105頁，本院98年度審訴字第270 號刑事卷宗第77
      頁反面至第78頁、第115頁、第119頁反面至第121頁）。
（二）被告甲○○於警詢、偵查中之供述及於本院準備程序、簡
      式審判程序時均坦承不諱。其稱：被告劉峻源於97年7 月
      11日凌晨3時許，至伊位於桃園縣楊梅鎮○○○路800巷18
      3弄43號2樓之住所找伊與伊女友即共犯乙○○，被告劉峻
      源稱有信用卡可以刷，渠等3 人就開車從桃園縣平鎮市到
      新竹縣竹北市沿路找如附表編號一至十所示之商店購物及
      加油，刷卡時被告劉峻源留在車上，由伊與共犯乙○○下
      車去刷卡，然後由共犯乙○○在信用卡簽帳單簽下被害人
      楊玉鳳之姓名，至於購物所得之商品大多交給被告劉峻源
      ，伊僅拿食物、香菸及大賣場部分之商品等語（見上開偵
      查卷第12至14、94至96頁，上開本院卷宗第60頁背面、第
      78、115、120、121頁）。
（三）共犯乙○○於警詢中之供述。其稱：被告劉峻源曾於97年
      7月11日凌晨3時許駕駛車牌號碼LW- 9637號自用小客車至
      她住家，叫她與被告甲○○一起去購物，然後要結帳時，
      被告劉峻源就拿出信用卡，說是伊女友的，要她按照信用
      卡上之被害人楊玉鳳名字簽名，之後再將信用卡交給被告
      劉峻源等語（見上開偵查卷第15至18頁）。
（四）被害人楊玉鳳於警詢中及本院準備程序時之指訴。其稱：
      她於97年7月9日即至新竹馬偕醫院開刀住院，直到同月13
      日才出院，住院期間家中都沒有人，於97年7月12日下午5
      時許，接到臺北富邦銀行打電話向她確認其是否於97年7
      月11日有刷3 筆信用卡共計38,900元之金額，伊即請友人
      至家中確認，直到同月13日出院後才發現放置在家中主臥
      房矮櫃之皮夾遭竊，內約有10張信用卡，其中遭竊之臺北
      富邦銀行、玉山銀行、中國信託銀行、日盛銀行等銀行信
      用卡遭盜刷消費等（見上開偵查卷第19至22頁，上開本院
      刑事卷宗第78頁）。
（五）證人賴圳綱於警詢時之證述。其稱：車牌號碼LW- 9637號
      自用小客車係他配偶吳碧珍所有，平常係由他做為上下班
      使用，因被告劉峻源向他表示要借車，他便於97年7 月10
      日中午12時30分許，在自家門前，將上開車輛借給被告劉
      峻源使用，但翌日即97年7月11日上午8時許發現車輛還沒
      歸還，就打電話向被告劉峻源催討，被告劉峻源回說要馬
      上歸還，但直到當日下午1 時許才將車輛歸還等語（見上
      開偵查卷第23至25頁）。
（六）證人吳碧珍於警詢時之證述。其稱：她係車牌號碼LW- 96
      37號自用小客車車主，平常該車由配偶賴圳綱使用，於97
      年7 月10日中午12時30分許在自家聽見該車被發動，發現
      友人正開著該車往市區方向行駛，經她向配偶賴圳綱詢問
      ，配偶賴圳綱就說朋友借車，之後就不再過問，不知該車
      何時歸還等語（見上開偵查卷第26至28頁）。
（七）證人范偉樵於警詢中之證述。其稱：被害人楊玉鳳所有玉
      山銀行卡號0000000000000000號信用卡於97年7 月11日上
      午6 時33分許在「家樂福中原店」遭人盜刷18,095元；卡
      號0000000000000000號信用卡於97年7月11日上午8時16分
      許在「金其華銀行」遭人盜刷13,540元（合計31,635元）
      等語（見上開偵查卷第29、30頁）。
（八）證人方久忠於警詢時之證述。其稱：被害人楊玉鳳所有永
      豐銀行卡號0000000000000000 號信用卡於97年7月11日上
      午8時44分許在「頂好Wellcome竹北店」遭人盜刷2,451元
      等語（見上開偵查卷第31、32頁）。
（九）證人王中書於警詢之證述。其稱：被害人楊玉鳳所有日盛
      銀行卡號0000000000000000號信用卡分別於97年7 月11日
      上午6 時2分許在「家樂福中原店」遭人盜刷6,361元；於
      同日上午7時46分許在「山崎加油站」遭人盜刷1,130元；
      於同日上午7 時56分許在「頂好Wellcome新豐店」遭人盜
      刷4,561元（合計12,052元）等語（見上開偵查卷第35、
      36頁）。
（十）中國信託銀行冒用明細、臺北富邦銀行冒刷明細、日盛銀
      行消費明細、玉山銀行信用卡交易明細表各1 份、臺北富
      邦銀行簽帳單2紙、日盛銀行簽帳單3紙、玉山銀行簽帳單
      2紙、永豐銀行簽帳單1紙等在卷可參（見上開偵查卷第40
      至48、84、86頁）：佐證被害人楊玉鳳所有之上揭銀行信
      用卡遭被告劉峻源、甲○○等人盜刷之事實。
（十一）新竹縣竹北市○○街348 號「金玉生銀樓」監視錄影畫
        面翻拍照片6張、監視器錄影畫面翻拍照片4張、車牌號
        碼LW -9637號自用小客車照片2張及車籍查詢-基本資料
        詳細畫面1 紙附卷可按（見上開偵卷第51至55頁）：佐
        證被告劉峻源駕駛車牌號碼LW- 9637號自用小客車搭載
        被告甲○○、共犯乙○○至「金玉生銀樓」盜刷被害人
        楊玉鳳信用卡購物之事實。
（十二）綜上，被告劉峻源、甲○○等人本件犯行，事證明確，
        均應依法分別予以論科。
三、新舊法比較：
    被告劉峻源、甲○○等人行為後，刑法第41條業於98年12月
    30日修正公布，並於99年1月1日施行，其中修正前刑法第41
    條第1 項前段原規定「犯最重本刑為五年以下有期徒刑以下
    之刑之罪，而受六個月以下有期徒刑或拘役之宣告者，得以
    新臺幣一千元、二千元或三千元折算一日，易科罰金。」，
    修正為「犯最重本刑為五年以下有期徒刑以下之刑之罪，而
    受六月以下有期徒刑或拘役之宣告者，得以新臺幣一千元、
    二千元或三千元折算一日，易科罰金。」，固僅屬文字之修
    正；惟修正前同條第8 項原規定「第一項至第三項規定於數
    罪併罰，其應執行之刑未逾六個月者，亦適用之。」，修正
    為「第一項至第四項及第七項之規定，於數罪併罰之數罪均
    得易科罰金或易服社會勞動，其應執行之刑逾六月者，亦適
    用之。」，換言之，若依修正前刑法第41條第8 項規定，縱
    使數罪併罰之數罪均得諭知易科罰金，倘若應執行刑逾6 月
    時，即不得諭知易科罰金；惟依修正後刑法第41條第8 項規
    定，仍得諭知易科罰金，是經比較修正前、後之規定，自以
    修正後之刑法第41條第8 項規定對被告劉峻源、甲○○等人
    有利，故應依刑法第2條第1項但書規定，適用修正後刑法第
    41條之規定。
四、論罪科刑：
（一）論罪：
  １、按「刑法第三百三十七條所謂離本人所持有之物，係指物
      之離其持有，非出於本人之意思者而言。」（最高法院50
      年臺上字第2031號判例要旨參照），是被告劉峻源基於意
      圖為自己不法之所有，侵占被害人楊玉鳳所失竊之信用卡
      等財物，核其此部分所為，係犯刑法第337 條之侵占離本
      人所持有之物罪。
  ２、次按「信用卡簽帳單，係持卡人向特約商店消費後，簽署
      持卡人之姓名，由特約商店將存根聯則由特約商店取回，
      再由特約商店將之交與收單機構存查，資以向發卡銀行請
      款。該簽帳單由持卡人簽名，即表示持卡人同意依據其與
      發卡銀行間之約定，對其所購物品或接受服務，均應按簽
      帳單之消費金額，付款予發卡銀行。故持卡人於簽帳單簽
      名，係對所簽金額負擔付款之義務，性質上屬消費付款契
      約書，亦為私文書。」（最高法院90年度臺上字第6898號
      判決意旨參照）。故被告劉峻源、甲○○與共犯乙○○等
      人共同基於意圖為自己不法所有之犯意聯絡，前往如附表
      編號一至十所示之特約商店消費及加油，並由共犯乙○○
      持如附表編號一至十所示之被害人楊玉鳳失竊信用卡向特
      約商店刷卡消費，並在店員所交付之附表編號一至十所示
      之信用卡簽帳單上偽簽「楊玉鳳」之署名後，復將該簽帳
      單商店存根聯持交上址特約商店店員而行使之，使該特約
      商店誤以為其係被害人楊玉鳳本人持信用卡消費，而將財
      物交付予被告劉峻源、甲○○與共犯乙○○等人，以此方
      式向各該特約商店詐取財物，足以生損害於被害人楊玉鳳
      、如附表編號一至十所示之特約商店及各該信用卡發卡銀
      行就信用卡交易之正確性，是核被告劉峻源、甲○○等人
      此部分所為，係犯刑法第216條、第210條行使偽造私文書
      罪及同法第339條第1項詐欺取財罪。次第：
    (1)吸收關係：共犯乙○○在簽帳單商店存根聯上偽簽署名之
      行為係偽造私文書之部分行為，而其偽造後持以行使，偽
      造之低度行為為行使之高度行為所吸收，均不另論罪。
    (2)共同正犯：被告劉峻源、甲○○與共犯乙○○就上開行使
      偽造私文書及詐欺取財等犯行，均有犯意聯絡及行為分擔
      ，均應論以共同正犯。
    (3)想像競合：被告劉峻源、甲○○等人針對本案所犯之詐欺
      取財及行使偽造私文書2 罪間，均具有一行為觸犯數罪名
      之想像競合之裁判上一罪關係，應依刑法第55條前段之規
      定，均從一重之行使偽造私文書罪。
    (4)數罪併罰：又被告劉峻源就上開所犯之侵占離本人所持有
      之物犯行及行使偽造私文書犯行計10次，被告甲○○就上
      開所犯之行使偽造私文書犯行計10次；渠等均犯意各別、
      被害人相異、時間地點亦不同，均應分別論罪，併合處罰
      。
（二）累犯：被告劉峻源前於88年間，因竊盜、妨礙公務等案件
      ，經臺灣高等法院於89年11月16日以89年度上易字第3547
      號判決分別判處有期徒刑1 年6 月、4 月，定應執行刑有
      期徒刑1 年8 月確定；又於89年間，因贓物、偽造文書等
      案件，經本院於90年7 月5 日以90年度易字第60號判決分
      別判處有期徒刑7 月、2 月確定；再於89年間，因竊盜案
      件，經臺灣高等法院花蓮分院於92年3 月5 日以92年度上
      易字第11號判決判處有期徒刑10月確定；上揭3 罪再經臺
      灣高等法院花蓮分院於92年5 月7 日以92年度聲字第37號
      裁定定應執行刑有期徒刑1 年6 月確定；經與前揭應執行
      刑有期徒刑1 年8 月部分接續執行，甫於95年7 月9 日縮
      刑期滿執行完畢。另被告甲○○則於83年間，均因違反麻
      醉藥品管理條例案件，各經本院於84年7 月25日以84年度
      訴字第370 號判決判處有期徒刑5 年4 月確定、臺灣高等
      法院於84年9 月22日以84年度上易字第1164號判決判處有
      期徒刑9 月確定；又於84年間，因詐欺案件，經臺灣臺北
      地方法院於84年9 月11日以84年度自字第598 號判決判處
      有期徒刑4 月確定；又於84年間，因竊盜案件，經本院於
      85年3 月20日以84年度易字第1950號判決判處有期徒刑1
      年確定；上揭4 罪嗣經本院於85年6 月19日以85年度聲字
      第555 號裁定定應執行刑有期徒刑7 年3 月確定。再於85
      年間，因違反肅清煙毒條例案件，經本院於85年8 月30日
      以85年度訴字第354 號判決分別判處有期徒刑10月、3 年
      2 月，併定應執行刑有期徒刑3 年10月確定；經與前揭應
      執行刑有期徒刑7 年3 月部分接續執行，於90年5 月31日
      縮刑假釋出監，所餘刑期交付保護管束，並於95年9 月6
      日縮刑期滿，保護管束未經撤銷以已執行完畢論等情，有
      渠等臺灣高等法院被告前案紀錄表各1 份在卷可憑，是被
      告劉峻源、甲○○等人各於其有期徒刑執行完畢5 年內故
      意再犯有期徒刑以上之行使偽造私文書罪共10罪，均為累
      犯，應依刑法第47條第1 項均加重其刑。
（三）量刑：爰審酌被告劉峻源除有前揭構成累犯之前案紀錄外
      ，尚有多次竊盜、違反麻醉藥品管理條例、毒品危害防制
      條例等刑事前科；另被告甲○○除有前揭構成累犯之前案
      紀錄外，亦有多次違反麻醉藥品管理條例、槍砲彈藥刀械
      管制條例、動產擔保交易法及詐欺等刑事前科，此有臺灣
      高等法院被告前案紀錄表2 份在卷可憑，足徵渠等素行均
      非良善，且均正值青壯，然被告劉峻源竟將拾獲之被害人
      楊玉鳳信用卡予以侵占入己；復為貪圖私慾而與被告甲○
      ○、共犯乙○○等人基於犯意聯絡，共同持上揭拾得之信
      用卡前往特約商店刷卡消費，並在店員所交付信用卡簽帳
      單上偽簽「楊玉鳳」之署名，以此方式詐取財物，足以生
      損害於信用卡真正名義人及發卡銀行、特約商店之權益，
      紊亂信用卡交易之經濟秩序，實不足取；惟念渠等犯後均
      坦認犯行，態度尚可，及其犯罪動機、手段、智識程度等
      一切情狀，就被告劉峻源、甲○○分別所涉之犯行，各量
      處如主文暨附表所示之刑，併諭知應執行刑及易科罰金、
      罰金易服勞役之折算標準，以示懲儆。
（四）沒收：卷附之如附表編號二至十所示之信用卡簽帳單上之
      偽簽「楊玉鳳」署名各1枚（計9枚），均屬偽造之署名，
      不問屬於犯人與否，均應依刑法第219 條規定宣告沒收；
      至附表編號一所示之「永利菸酒專賣店」信用卡簽帳單，
      雖未隨案查扣，然據被告劉峻源、甲○○等人所為之供述
      及卷附之中國信託銀行冒用明細，已足認其上確有偽簽之
      「楊玉鳳」署名1 枚，亦應依前開規定，併予宣告沒收之
      。
據上論斷，應依刑事訴訟法第273條之1第1 項、第299條第1項前
段，刑法第2 條第1項但書、第337條、第28條、第216條、第210
條、第219條、第339條第1項、第55條前段、第51條第5款、第47
條第1項、第42 條第3項、第42條之1，99年1月1日修正公布施行
之刑法第41條第1項前段、第2項、第8項，刑法施行法第1條之1
第1項、第2項前段，判決如主文。
本案經檢察官洪期榮到庭執行職務。
中    華    民    國    99    年    4     月    14    日
                  刑事第九庭  法  官    劉兆菊
以上正本證明與原本無異。
如不服本判決應於收受本判決後10日內向本院提出上訴書狀，上
訴書狀應敘述具體理由。上訴書狀未敘述上訴理由者，應於上訴
期間屆滿後20日內補提理由書狀於本院「切勿逕送上級法院」。
中    華    民    國    99    年    4     月    14    日
                              書記官    林兆嘉
附錄本案論罪科刑法條全文：
中華民國刑法第216條
行使第210條至第215條之文書者，依偽造、變造文書或登載不實
事項或使登載不實事項之規定處斷。
中華民國刑法第210條
偽造、變造私文書，足以生損害於公眾或他人者，處5 年以下有
期徒刑。
中華民國刑法第337條
意圖為自己或第三人不法之所有，而侵占遺失物、漂流物或其他
離本人所持有之物者，處5百元以下罰金。
中華民國刑法第339條
意圖為自己或第三人不法之所有，以詐術使人將本人或第三人之
物交付者，處5年以下有期徒刑、拘役或科或併科1千元以下罰金
。
以前項方法得財產上不法之利益或使第三人得之者，亦同。
前二項之未遂犯罰之。
附表：
┌─┬─────┬──────┬─────┬────┬────────┐
│編│犯罪時間  │犯罪地點（特│盜刷信用卡│盜刷金額│主文罪名及宣告刑│
│號│          │約商店）    │卡號（發卡│（新臺幣│                │
│  │          │            │銀行）    │）      │                │
├─┼─────┼──────┼─────┼────┼────────┤
│一│97年7月11 │桃園縣平鎮市│0000000000│16,700元│劉峻源共同犯行使│
│  │日上午4時 │金陵路2段8號│491042（中│        │偽造私文書罪，累│
│  │37分      │「永利菸酒專│國信託銀行│        │犯，處有期徒刑肆│
│  │          │賣店」      │）        │        │月；如易科罰金，│
│  │          │            │          │        │以新臺幣壹仟元折│
│  │          │            │          │        │算壹日。在「永利│
│  │          │            │          │        │菸酒專賣店」信用│
│  │          │            │          │        │卡簽帳單上偽簽「│
│  │          │            │          │        │楊玉鳳」署名壹枚│
│  │          │            │          │        │，沒收之。      │
│  │          │            │          │        │甲○○共同犯行使│
│  │          │            │          │        │偽造私文書罪，累│
│  │          │            │          │        │犯，處有期徒刑肆│
│  │          │            │          │        │月；如易科罰金，│
│  │          │            │          │        │以新臺幣壹仟元折│
│  │          │            │          │        │算壹日。在「永利│
│  │          │            │          │        │菸酒專賣店」信用│
│  │          │            │          │        │卡簽帳單上偽簽「│
│  │          │            │          │        │楊玉鳳」署名壹枚│
│  │          │            │          │        │，沒收之。      │
├─┼─────┼──────┼─────┼────┼────────┤
│二│97年7月11 │桃園縣中壢市│0000000000│ 3,300元│劉峻源共同犯行使│
│  │日上午5時 │中華路2段501│905809（臺│        │偽造私文書罪，累│
│  │49分      │號「家樂福中│北富邦銀行│        │犯，處有期徒刑肆│
│  │          │原店」      │）        │        │月；如易科罰金，│
│  │          │            │          │        │以新臺幣壹仟元折│
│  │          │            │          │        │算壹日。在「家樂│
│  │          │            │          │        │福中原店」信用卡│
│  │          │            │          │        │簽帳單上偽簽「楊│
│  │          │            │          │        │玉鳳」署名壹枚，│
│  │          │            │          │        │沒收之。        │
│  │          │            │          │        │甲○○共同犯行使│
│  │          │            │          │        │偽造私文書罪，累│
│  │          │            │          │        │犯，處有期徒刑肆│
│  │          │            │          │        │月；如易科罰金，│
│  │          │            │          │        │以新臺幣壹仟元折│
│  │          │            │          │        │算壹日。在「家樂│
│  │          │            │          │        │福中原店」信用卡│
│  │          │            │          │        │簽帳單上偽簽「楊│
│  │          │            │          │        │玉鳳」署名壹枚，│
│  │          │            │          │        │沒收之。        │
├─┼─────┼──────┼─────┼────┼────────┤
│三│97年7月11 │桃園縣中壢市│0000000000│ 6,361元│劉峻源共同犯行使│
│  │日上午6時 │中華路2段501│779903（日│        │偽造私文書罪，累│
│  │2分       │號「家樂福中│盛銀行）  │        │犯，處有期徒刑肆│
│  │          │原店」      │          │        │月；如易科罰金，│
│  │          │            │          │        │以新臺幣壹仟元折│
│  │          │            │          │        │算壹日。在「家樂│
│  │          │            │          │        │福中原店」信用卡│
│  │          │            │          │        │簽帳單上偽簽「楊│
│  │          │            │          │        │玉鳳」署名壹枚，│
│  │          │            │          │        │沒收之。        │
│  │          │            │          │        │甲○○共同犯行使│
│  │          │            │          │        │偽造私文書罪，累│
│  │          │            │          │        │犯，處有期徒刑肆│
│  │          │            │          │        │月；如易科罰金，│
│  │          │            │          │        │以新臺幣壹仟元折│
│  │          │            │          │        │算壹日。在「家樂│
│  │          │            │          │        │福中原店」信用卡│
│  │          │            │          │        │簽帳單上偽簽「楊│
│  │          │            │          │        │玉鳳」署名壹枚，│
│  │          │            │          │        │沒收之。        │
├─┼─────┼──────┼─────┼────┼────────┤
│四│97年7月11 │桃園縣中壢市│0000000000│18,095元│劉峻源共同犯行使│
│  │日上午6時 │中華路2段501│000035（玉│        │偽造私文書罪，累│
│  │33分      │號「家樂福中│山銀行）  │        │犯，處有期徒刑肆│
│  │          │原店」      │          │        │月；如易科罰金，│
│  │          │            │          │        │以新臺幣壹仟元折│
│  │          │            │          │        │算壹日。在「家樂│
│  │          │            │          │        │福中原店」信用卡│
│  │          │            │          │        │簽帳單上偽簽「楊│
│  │          │            │          │        │玉鳳」署名壹枚，│
│  │          │            │          │        │沒收之。        │
│  │          │            │          │        │甲○○共同犯行使│
│  │          │            │          │        │偽造私文書罪，累│
│  │          │            │          │        │犯，處有期徒刑肆│
│  │          │            │          │        │月；如易科罰金，│
│  │          │            │          │        │以新臺幣壹仟元折│
│  │          │            │          │        │算壹日。在「家樂│
│  │          │            │          │        │福中原店」信用卡│
│  │          │            │          │        │簽帳單上偽簽「楊│
│  │          │            │          │        │玉鳳」署名壹枚，│
│  │          │            │          │        │沒收之。        │
├─┼─────┼──────┼─────┼────┼────────┤
│五│97年7月11 │新竹縣新豐鄉│0000000000│ 1,130元│劉峻源共同犯行使│
│  │日上午7時 │建興路1段196│779903（日│        │偽造私文書罪，累│
│  │46分      │之13號「山崎│盛銀行）  │        │犯，處有期徒刑肆│
│  │          │加油站」    │          │        │月；如易科罰金，│
│  │          │            │          │        │以新臺幣壹仟元折│
│  │          │            │          │        │算壹日。在「山崎│
│  │          │            │          │        │加油站」信用卡簽│
│  │          │            │          │        │帳單上偽簽「楊玉│
│  │          │            │          │        │鳳」署名壹枚，沒│
│  │          │            │          │        │收之。          │
│  │          │            │          │        │甲○○共同犯行使│
│  │          │            │          │        │偽造私文書罪，累│
│  │          │            │          │        │犯，處有期徒刑肆│
│  │          │            │          │        │月；如易科罰金，│
│  │          │            │          │        │以新臺幣壹仟元折│
│  │          │            │          │        │算壹日。在「山崎│
│  │          │            │          │        │加油站」信用卡簽│
│  │          │            │          │        │帳單上偽簽「楊玉│
│  │          │            │          │        │鳳」署名壹枚，沒│
│  │          │            │          │        │收之。          │
├─┼─────┼──────┼─────┼────┼────────┤
│六│97年7月11 │新竹縣新豐鄉│0000000000│ 4,561元│劉峻源共同犯行使│
│  │日上午7時 │建興路1段116│779903（日│        │偽造私文書罪，累│
│  │56分      │之2 號「頂好│盛銀行）  │        │犯，處有期徒刑肆│
│  │          │Wellcome新豐│          │        │月；如易科罰金，│
│  │          │店」        │          │        │以新臺幣壹仟元折│
│  │          │            │          │        │算壹日。在「頂好│
│  │          │            │          │        │Wellcome新豐店」│
│  │          │            │          │        │信用卡簽帳單上偽│
│  │          │            │          │        │簽「楊玉鳳」署名│
│  │          │            │          │        │壹枚，沒收之。  │
│  │          │            │          │        │甲○○共同犯行使│
│  │          │            │          │        │偽造私文書罪，累│
│  │          │            │          │        │犯，處有期徒刑肆│
│  │          │            │          │        │月；如易科罰金，│
│  │          │            │          │        │以新臺幣壹仟元折│
│  │          │            │          │        │算壹日。在「頂好│
│  │          │            │          │        │Wellcome新豐店」│
│  │          │            │          │        │信用卡簽帳單上偽│
│  │          │            │          │        │簽「楊玉鳳」署名│
│  │          │            │          │        │壹枚，沒收之。  │
├─┼─────┼──────┼─────┼────┼────────┤
│七│97年7月11 │新竹縣竹北市│0000000000│13,540元│劉峻源共同犯行使│
│  │日上午8時 │中正東路515 │002106（玉│        │偽造私文書罪，累│
│  │16分      │號「金其華銀│山銀行）  │        │犯，處有期徒刑肆│
│  │          │樓」        │          │        │月；如易科罰金，│
│  │          │            │          │        │以新臺幣壹仟元折│
│  │          │            │          │        │算壹日。在「金其│
│  │          │            │          │        │華銀樓」信用卡簽│
│  │          │            │          │        │帳單上偽簽「楊玉│
│  │          │            │          │        │鳳」署名壹枚，沒│
│  │          │            │          │        │收之。          │
│  │          │            │          │        │甲○○共同犯行使│
│  │          │            │          │        │偽造私文書罪，累│
│  │          │            │          │        │犯，處有期徒刑肆│
│  │          │            │          │        │月；如易科罰金，│
│  │          │            │          │        │以新臺幣壹仟元折│
│  │          │            │          │        │算壹日。在「金其│
│  │          │            │          │        │華銀樓」信用卡簽│
│  │          │            │          │        │帳單上偽簽「楊玉│
│  │          │            │          │        │鳳」署名壹枚，沒│
│  │          │            │          │        │收之。          │
├─┼─────┼──────┼─────┼────┼────────┤
│八│97年7月11 │新竹縣竹北市│0000000000│ 2,451元│劉峻源共同犯行使│
│  │日上午8時 │中正東路71號│986507（永│        │偽造私文書罪，累│
│  │46分      │「頂好Wellco│豐銀行）  │        │犯，處有期徒刑肆│
│  │          │me竹北店」  │          │        │月；如易科罰金，│
│  │          │            │          │        │以新臺幣壹仟元折│
│  │          │            │          │        │算壹日。在「頂好│
│  │          │            │          │        │Wellcome竹北店」│
│  │          │            │          │        │信用卡簽帳單上偽│
│  │          │            │          │        │簽「楊玉鳳」署名│
│  │          │            │          │        │壹枚，沒收之。  │
│  │          │            │          │        │甲○○共同犯行使│
│  │          │            │          │        │偽造私文書罪，累│
│  │          │            │          │        │犯，處有期徒刑肆│
│  │          │            │          │        │月；如易科罰金，│
│  │          │            │          │        │以新臺幣壹仟元折│
│  │          │            │          │        │算壹日。在「頂好│
│  │          │            │          │        │Wellcome竹北店」│
│  │          │            │          │        │信用卡簽帳單上偽│
│  │          │            │          │        │簽「楊玉鳳」署名│
│  │          │            │          │        │壹枚，沒收之。  │
├─┼─────┼──────┼─────┼────┼────────┤
│九│97年7月11 │新竹縣竹北市│0000000000│17,200元│劉峻源共同犯行使│
│  │日上午8時 │中正東路417 │573308（臺│        │偽造私文書罪，累│
│  │58分      │號「金裕華銀│北富邦銀行│        │犯，處有期徒刑肆│
│  │          │樓」        │）        │        │月；如易科罰金，│
│  │          │            │          │        │以新臺幣壹仟元折│
│  │          │            │          │        │算壹日。在「金裕│
│  │          │            │          │        │華銀樓」信用卡簽│
│  │          │            │          │        │帳單上偽簽「楊玉│
│  │          │            │          │        │鳳」署名壹枚，沒│
│  │          │            │          │        │收之。          │
│  │          │            │          │        │甲○○共同犯行使│
│  │          │            │          │        │偽造私文書罪，累│
│  │          │            │          │        │犯，處有期徒刑肆│
│  │          │            │          │        │月；如易科罰金，│
│  │          │            │          │        │以新臺幣壹仟元折│
│  │          │            │          │        │算壹日。在「金裕│
│  │          │            │          │        │華銀樓」信用卡簽│
│  │          │            │          │        │帳單上偽簽「楊玉│
│  │          │            │          │        │鳳」署名壹枚，沒│
│  │          │            │          │        │收之。          │
├─┼─────┼──────┼─────┼────┼────────┤
│十│97年7月11 │新竹縣竹北市│0000000000│18,400元│劉峻源共同犯行使│
│  │日上午9時 │博愛街348號 │573308（臺│        │偽造私文書罪，累│
│  │30分      │「金玉生銀樓│北富邦銀行│        │犯，處有期徒刑肆│
│  │          │」          │）        │        │月；如易科罰金，│
│  │          │            │          │        │以新臺幣壹仟元折│
│  │          │            │          │        │算壹日。在「金玉│
│  │          │            │          │        │生銀樓」信用卡簽│
│  │          │            │          │        │帳單上偽簽「楊玉│
│  │          │            │          │        │鳳」署名壹枚，沒│
│  │          │            │          │        │收之。          │
│  │          │            │          │        │甲○○共同犯行使│
│  │          │            │          │        │偽造私文書罪，累│
│  │          │            │          │        │犯，處有期徒刑肆│
│  │          │            │          │        │月；如易科罰金，│
│  │          │            │          │        │以新臺幣壹仟元折│
│  │          │            │          │        │算壹日。在「金玉│
│  │          │            │          │        │生銀樓」信用卡簽│
│  │          │            │          │        │帳單上偽簽「楊玉│
│  │          │            │          │        │鳳」署名壹枚，沒│
│  │          │            │          │        │收之。          │
└─┴─────┴──────┴─────┴────┴────────┘

司法院資訊處製作；財團法人民間司法改革基金會備份。
